臺灣板橋地方法院民事裁定　　　　　　 100年度簡抗字第16號
抗　告　人
即　債權人　蔣惠珠
相　對　人
即　債務人　蔣松柏
代　理　人　陳金漢律師
上列當事人間請求停止執行事件，抗告人對於中華民國100 年4
月14日本院板橋簡易庭100 年度板聲字第32號裁定提起抗告，本
院裁定如下：
    主  文
原裁定關於擔保金部分廢棄。
上開廢棄部分，相對人供擔保金之金額為新臺幣伍佰伍拾萬伍仟
佰壹拾玖元。
其餘抗告駁回。
抗告程序費用由相對人負擔二分之一，餘由抗告人負擔。
    理  由
一、聲請意旨略以：(一)原裁定係以抗告人之執行債權在停止執行
    期間遲延受償之利息為計算標準，衡酌抗告人可能因此受有
    之損害計為新臺幣（下同）350,200 元（計算式：2,060,00
    0 元×6%×34÷12）。然抗告人前持相對人所簽發之面額31
    ,441,000元本票（下稱系爭本票）據以聲請強制執行，系爭
    本票所表彰之原因關係債權不存在致抗告人須另行支出龐大
    訴訟費用，是審酌影響抗告人因停止執行，致無法運用系爭
    本票所表彰之31,441,000元債權本金，及停止期間所遭受按
    法定遲延利率即週年利率6%計算至少2 年10個月（即34個月
    ）之利息損失，加上因延後進行執行程序所可能遭受之債權
    獲償風險等情，就相對人所應供之擔保金額計算，單以停止
    執行期間之遲延利息損失計算實不足堪彌補抗告人因停止執
    行可能受有之損害。參酌最高法院91年度台抗字第507 號民
    事裁定要旨，原裁定實應就酌定之擔保金額，與倘如不當停
    止執行抗告人可能因此遭受前揭損害之關聯詳為說明，否則
    原裁定即有理由不備之違誤。(二)抗告人聲請強制執行之債權
    金額總計為31,441,000元，非僅部分債權金額200 萬元範圍
    而已，故至停止執行之日止未能及時受償之債權額應已達32
    ,384,230元【計算式：本金31,441,000元＋利息943,230 元
    （自民國99年10月15日起至裁定停止之日即100 年4 月14日
    止，計5 月又30天）】，以此計算抗告人之執行債權32,384
    ,230元在停止執行期間遲延受償之利息損失即不應少於5,50
    5,319.1 元（計算式：32,384,230元×6%×34個月÷12個月
    ），惟原裁定准予供擔保之金額僅以350,200 元為已足，核
    其據以計算之債權金額顯有違誤，所為之准予供擔保停止執
    行之裁定即難認合法，爰提起抗告，請求鈞院准予廢棄原裁
    定等語。
二、按發票人主張本票係偽造、變造者，於前條裁定送達後二十
    日內，得對執票人向為裁定之法院提起確認之訴。發票人證
    明已依前項規定提起訴訟時，執行法院應停止強制執行。但
    得依執票人聲請，許其提供相當擔保，繼續強制執行，亦得
    依發票人聲請，許其提供相當擔保，停止強制執行。發票人
    主張本票債權不存在而提起確認之訴不合於第1 項之規定者
    ，法院依發票人聲請，得許其提供相當並確實之擔保，停止
    強制執行，非訟事件法第195 條第1 項至第3 項分別定有明
    文。次按停止強制執行之裁定，該項擔保係備供債權人因停
    止執行所受損害之賠償，其數額應依標的物停止執行後，債
    權人未能即時受償或利用該標的物所受之損害額，或其因另
    供擔保強制執行所受之損害額定之，非以標的物之價值或其
    債權額為依據（最高法院86年度台抗字第442 號裁定意旨參
    照）。又法院就停止執行，致債權人所受損害，命債務人供
    擔保，其金額若干始為相當，原屬法院職權之範圍，雖非當
    事人所可任意指摘，惟抗告法院仍得依職權認定該擔保金是
    否相當，予以提高或降低之（最高法院85年度台抗字第381
    號裁定意旨參照）。
三、經查：抗告人前於100 年2 月15日以本院99年度司票字第49
    05號民事裁定，即准許「相對人於95年11月15日簽發本票內
    載憑票交付聲請人31,441,000元，及自99年10月15日起至清
    償日止，按年息百分之6 計算之利息，得為執行名義」之本
    票裁定（下稱系爭本票裁定），聲請強制執行相對人之不動
    產，其起初聲請強制執行之債權金額為該裁定中200 萬元部
    分，本院民事執行處旋於100 年2 月21日囑託新北市中和地
    政事務所就相對人名下不動產為查封登記完竣；嗣抗告人於
    100 年3 月3 日具狀再向本院聲請追加執行其餘債權金額29
    ,441,000元（即上開裁定主文所示金額31,441,000元與抗告
    人前向本院聲請執行之部分金額200 萬元之差），經本院司
    法事務官准予追加執行在案。其後，相對人於100 年3 月29
    日向本院陳報其業於99年12月10日向本院板橋簡易庭提起確
    認系爭本票債權關係不存在之訴（即本院99年度板簡字第22
    59號），並向本院聲請停止執行等情，此經本院調閱100 年
    度司執字第14531 號卷、100 年度板聲字第32號卷查核屬實
    ，有抗告人之民事聲請強制執行狀、陳報狀及所檢附之系爭
    本票裁定及確定證明書、100 年2 月21日本院輔100 司執松
    字第14531 號執行命令、100 年2 月21日新北市中和地政事
    務所新北中地登字第1000002593號函、民事聲請追加執行狀
    附於上開執行卷宗可稽，並有相對人之民事停止強制執行聲
    請狀、民事起訴狀及郵政掛號收件回執、本院板橋簡易庭通
    知書附於上開板聲卷宗可憑，是本件相對人以其提起確認系
    爭本票債權不存在之訴為由，向本院聲請停止執行，揆諸前
    揭非訟事件法之規定並無不合。惟抗告人聲請執行及追加執
    行之債權金額為系爭本票裁定所載之票載金額31,441,000元
    及其遲延利息，且系爭本票載明「憑票准於99年10月15日支
    付31,441,000元」等語，則本件自停止執行時起至相對人所
    提確認系爭本票債權不存在之訴判決確定時止，抗告人未能
    即時受償債權金額應為32,384,230元【計算式：本金31,441
    ,000元＋利息943,230 元（自99年10月15日起至原裁定停止
    執行之裁定日即100 年4 月14日止，計6 個月，以年息6%計
    算）之和】。準此，參酌司法院所頒各級法院辦案期限實施
    要點，民事簡易程序第一、二審審判案件之期限分別為10月
    、2 年，共計2 年10月（按確認本票債權關係不存在之訴為
    民事簡易程序事件，且對於第二審裁判，其上訴利益逾民事
    訴訟法第466 條所定之數額者，當事人僅得以適用法規顯有
    錯誤為理由，逕向最高法院提起上訴或抗告，故以第一、二
    審審判案件之期限推估上開訴訟裁判確定之期限），據此預
    估本件相對人提起確認系爭本票債權不存在之本案訴訟獲准
    停止強制執行，因而致抗告人之執行延宕期間為2 年10月，
    故抗告人因停止執行不當而可能遭受之損害應為5,505,319
    元（計算式：32,384,230元×6%÷12×34月＝5,505,319 元
    ，元以下四捨五入），此為抗告人因相對人聲請停止執行致
    未能即時受償之損害額，爰酌定本件相對人提供之擔保金額
    為5,505,319 元，以維兩造當事人之權益。
四、綜上所述，原審以350,200 元作為停止執行之擔保金額，尚
    有未洽，抗告意旨指摘原裁定此部分不當，求予廢棄改判，
    為有理由，應由本院改裁定如主文第二項所示。至抗告意旨
    請求廢棄原裁定准予停止執行之部分，核與前揭非訟事件法
    第195 條第3 項之規定有違，為無理由，應予駁回其抗告。
五、據上論結，本件抗告為一部有理由，一部無理由，依非訟事
    件法第21條第2 項、第46條、民事訴訟法第436 條之1 第3
    項、第495 條之1 第1 項、第449 條第1 項、第492 條、第
    95條、第79條，裁定如主文。
中    華    民    國   100    年    5     月    25    日
                  民事第一庭    審判長法  官  李世貴
                                      法  官  黎文德
                                      法  官  高文淵
以上正本證明與原本相符
本裁定不得再抗告
中    華    民    國   100    年    5     月    25    日
                                      書記官  黃瀅螢